臺灣高等法院刑事裁定
111年度抗字第1088號
抗  告  人
即受刑人    謝照偉


                （現於法務部○○○○○○○○○○○執行）
上列抗告人即受刑人因違反區域計畫法案件，對於臺灣新北地方
檢察署檢察官之執行指揮聲明異議，不服臺灣新北地方法院中華
民國111年6月22日裁定（111年度聲字第1415號），提起抗告，
本院裁定如下：
    主  文
抗告駁回。                                              
    理  由
一、原裁定意旨略以：抗告人即受刑人（下稱受刑人）因違反區
    域計畫法案件，經臺灣新北地方法院110年度易字第599號判
    處有期徒刑3月確定等情，有判決書及送達證書在卷可憑。
    臺灣新北地方檢察署檢察官依上述確定判決以111年度執字
    第821號指揮執行，並無執行指揮違法或其執行方法不當之
    情形；至受刑人雖稱並未收到上開判決云云，然依卷附送達
    證書所載，上開判決書除寄存送達於被告戶籍地所在之彰化
    縣警察局北斗分局溪州分駐所外，並送達於被告陳報之居所
    地即新北市○○區○○路0號14樓之1，由受僱人收受送達，因認
    受刑人之上訴期間至民國110年11月25日屆至，均未據受刑
    人上訴，上開判決業已確定，檢察官據以執行並無違法或不
    當，受刑人執此聲明異議為無理由，應予駁回等語。
二、抗告意旨略以：受刑人雖住在新北市○○區○○路0號14樓之1，
    並有管理員代收郵件，但未收到判決書，受僱人代收並不表
    示本人有收受送達，請予以受刑人救濟之機會云云。
三、按受刑人或其法定代理人或配偶以檢察官執行之指揮為不當
    者，得向諭知該裁判之法院聲明異議，刑事訴訟法第484條
    定有明文。所稱「檢察官執行之指揮不當」，係指檢察官有
    積極執行指揮之違法及其執行方法有不當等情形而言；準此
    ，受刑人聲明異議之客體，應以檢察官執行之指揮為限；亦
    即受刑人就刑之執行或其方法，認檢察官之指揮不當者，始
    得向諭知該裁判之法院聲明異議，資以救濟。檢察官如依確
    定判決、裁定指揮執行，即無執行之指揮違法或其執行方法
    不當之可言。又刑罰執行，由檢察官依指揮書附具之裁判書
    為之，刑事訴訟法第457條第1項、第458條規定至明，除法
    院之確定判決或定執行刑之確定裁定有違法情事，經非常上
    訴或再審程序，加以撤銷或變更者外，原確定裁判有其執行
    力，檢察官應據以執行（最高法院77年度台抗字第741號、1
    01年度台抗字第301號裁定意旨參照）。準此，刑事訴訟法
    第484條聲明異議之客體應以檢察官執行之指揮為限，於法
    院之確定裁判變更前，檢察官據以執行，其執行之指揮即難
    認有違法或不當。
四、經查：
　㈠受刑人因違反區域計畫法案件，由臺灣新北地方法院於110年
    10月27日以110年度易字第599號判處有期徒刑3月，該判決
    書於110年11月9日送達於受刑人當時之戶籍地即彰化縣○○鄉
    ○○路0段000號，因未會晤受刑人本人，亦無受領文書之同居
    人或受僱人，而寄存於彰化縣警察局北斗分局溪州分駐所，
    於110年11月19日生送達效力；且送達於受刑人所陳報之居
    所地即新北市○○區○○路0號14樓之1，於110年11月5日由該址
    之社區警衛室楊姓受僱人收受，而生補充送達之效力等情，
    有卷附送達證書2紙足稽（原審易字第599號卷第117、119頁
    ）。而上開判決合法送達後，迄至110年12月28日均未據受
    刑人具狀提起上訴，亦有該卷所附收文資料查詢清單在卷可
    憑（原審易字第599號卷第127頁）。足認上開判決已告確定
    ，復查無經其他法定程序撤銷或變更之情形，亦有被告前案
    紀錄表在卷可稽（本院卷第19至26頁），臺灣新北地方檢察
    署檢察官依法執行上開確定判決，並無不當。
  ㈡至受刑人以其本人未收到判決書為由，指摘檢察官執行有誤
    云云。惟：按刑事訴訟法第62條規定，刑事送達文書，除刑
    事訴訟法有特別規定外，準用民事訴訟法之規定；而送達於
    應受送達人之住、居所、事務所或營業所，不獲會晤應受送
    達人者，得將文書付與有辨別事理能力之同居人或受僱人，
    以為補充送達，與送達於應受送達人本人有同一之效力。上
    開判決既經送達於受刑人所陳報居所地，而由具辨別事理能
    力之警衛室受僱人收受送達，依照上開說明，依法已生補充
    送達之效力。受刑人此節所指，並不影響上開判決業經合法
    送達未據上訴而告確定之認定甚明。
五、原裁定本於同上認定，以檢察官之執行指揮並無違法或不當
    ，駁回本件聲明異議，核無不合。受刑人猶執前詞提起抗告
    ，自非有據。從而，本件抗告為無理由，應予駁回。 
據上論斷，應依刑事訴訟法第412 條，裁定如主文。
中　　華　　民　　國　　111 　年　　8 　　月　　31　　日
                  刑事第二十二庭審判長法　官  蔡廣昇
                                      法　官  葉韋廷
                                      法　官  汪怡君
以上正本證明與原本無異。
不得再抗告。
                                      書記官  高妤瑄
中　　華　　民　　國　　111 　年　　8 　　月　　31　　日